【裁判字號】    88,易,4997
【裁判日期】    890128
【裁判案由】    恐嚇等
【裁判全文】
臺灣高雄地方法院刑事判決                        八十八年度易字第四九九七號
    公  訴  人  臺灣高雄地方法院檢察署檢察官
    被      告  丁○○
    被      告  丙○○
右列被告因恐嚇等案件，經檢察官提起公訴（八十八年度偵字第二二二九七號），本
院判決如左：
    主  文
丁○○未經許可，持有魚槍，處拘役肆拾日，如易科罰金，以參佰元折算壹日；又以
脅迫使人行無義務之事，處有期徒刑貳月，如易科罰金，以參佰元折算壹日。均緩刑
參年。扣案之漁槍壹枝沒收。
丙○○共同未經許可，持有魚槍，處拘役貳拾日，如易科罰金，以參佰元折算壹日。
扣案之漁槍壹枝沒收。
    事  實
一、丁○○於民國八十七年初，在不詳地點之海邊拾獲魚槍一枝，竟未經許可，將之
    帶回住處而持有之。嗣於八十八年九月三日晚間八時許，因聽聞其同居人遭乙○○欺負，乃於同日晚間九時許 (公訴人誤載為同晚十時十分許），持右魚槍，邀
    同同居人胞兄張明輝，由張明輝另持鐵棍一枝，前往高雄市○○路與新仔路口
    旁原鄉檳榔店欲找乙○○理論。丁○○至該檳榔店，獲悉乙○○在二樓，即自行
    持魚槍上樓，將魚箭上膛，指著乙○○，要夏某出來，稱：不出來就要讓你死得
    很難看等語，致乙○○心理受到壓制，而脅迫夏某隨同下樓至店外，使乙○○行
    無義務之事。乙○○到店外見張明輝手持鐵棍作勢要打，即跑回店內拉下鐵門，
    並要店內友人代為報警。旋經警循線至丁○○住處查扣右魚槍及鐵棍各一枝。
二、案經乙○○訴由高雄市政府警察局左營分局移請台灣高雄地方法院檢察署檢察官
    偵查起訴。
    理  由
一、訊之被告丁○○、丙○○分別供承右開未經許可持有魚槍、共同持該魚槍前往告
    訴人乙○○處欲理論，及被告丁○○上樓令乙○○隨同外出等事實不諱，惟被告
    丁○○矢口否認有何脅迫告訴人之犯行，辯稱：伊只說如果夏某不下來，伊就要
    翻臉，且要翻牌桌，並未說要讓他死得很難看云云。經查，被告丁○○右揭持魚
    槍脅迫之犯行，業據告訴人指訴在卷，及目擊證人甲○○迭於警訊及本院審理時
    證稱：伊見丁○○手持魚槍對著乙○○，說你如果不出來，就讓你死，且要讓你
    死得很難看，之後乙○○就隨丁○○下樓；案發時伊在樓上打麻將，丁○○直接
    上樓，他把魚箭上膛，拿著魚槍對著乙○○，要夏某下樓，說如不下來，就要讓
    他死得很難看，丁○○先下樓，乙○○跟著下樓，丁○○下樓之後，還繼續說要
    讓乙○○死得很難看的話等語，即同案被告丙○○亦陳稱：當時丁○○上樓叫乙○○下來，有聽到他說如果不下來，要讓他死很難看的話；丁○○有舉起魚槍對
    著夏某作出射擊狀等語，堪認告訴人此部分指訴屬實，足以採信。此外復有扣案
    之魚槍一枝可憑，及該魚槍經鑑驗結果，可射出附屬之魚箭，認具殺傷力，亦有
    內政部警政署刑事警察局鑑驗通知書一紙存卷可參。被告丁○○所辯洵係卸責之
    詞，而無可採。被告二人罪證明確，犯行均已足認定。
二、核被告丁○○所為，係犯槍砲彈藥刀械管制條例第九條第三項未經許可持有魚槍
    罪，及刑法第三百零四條第一項之強制罪；公訴人認被告丁○○此部分行為構成
    同法第三百零五條之恐嚇罪云云，惟被告丁○○係以現時之危害脅迫告訴人，使
    之行無義務之事，已如前述，尚非將來之惡害通知可擬，是公訴人此部分起訴法
    條尚有未洽，惟其起訴之基本犯罪事實相同，爰予變更起訴法條。另被告丙○○
    所為，係犯槍砲彈藥刀械管制條例第九條第三項未經許可持有魚槍罪；其與被告
    丁○○就此部分犯行，有犯意連絡及行為分擔，應論以共同正犯。再被告丁○○
    無故持有魚槍以遂其強制犯行，所犯二罪有方法結果之牽連關係，應從其一重之
    強制罪處斷，且與其先前未經許可持有魚槍之犯行，犯意各別，應予分論併罰。
    爰審酌被告二人犯罪之動機、所致危害、犯後態度，且已取得告訴人諒解，當庭
    表示不願追究等一切情狀，分別量處如主文所示之刑，並均諭知易科罰金之折算
    標準。又被告丁○○前於八十年間雖曾受有期徒刑以上刑之執行完畢，惟五年以
    內未曾受有期徒刑以上刑之宣告，有本院被告全國前案紀錄表可查，因一時失慮
    ，致罹刑典，事後已坦承部分犯行，經此刑之宣告後，應知警惕而無再犯之虞，
    本院因認暫不執行其刑為當，予以宣告緩刑三年，用啟自新。扣案之魚槍一枝係
    違禁物，依刑法第三十八條第一項第一款之規定沒收之。
三、公訴意旨另以：被告丙○○於八十八年九月三日晚間十時十分許，夥同被告丁○○分持魚槍、鐵棍各一枝，前往高雄市○○路與新仔路口旁原鄉檳榔店，由丁○○持魚槍上樓，以若不下樓，就讓你死得很難看等語恐嚇，致告訴人乙○○心
    生畏懼而隨行外出，乙○○下樓後，由被告丙○○高舉鐵棒，要乙○○上車，若
    不上車，就要打死等語恐嚇，致夏某心生畏懼，趁隙逃入而報警查獲。因認被告
    丙○○共同涉有刑法第三百零五條之恐嚇罪嫌云云。惟按犯罪事實應依證據證明
    之，無證據不得推定其犯罪事實，刑事訴訟法第一百五十四條定有明文。本件公
    訴人認被告丙○○有恐嚇犯行，無非以告訴人之指訴，及認被告丙○○、丁○○
    二人有犯意連絡、行為分擔為其據論。惟訊之被告丙○○否認有右出言恐嚇之犯
    行，辯稱：伊聽丁○○說伊胞妹被人欺負，很生氣，但不知是誰，丁○○一說完
    就自己拿魚槍，把鐵棍交給伊，就載伊到一家檳榔攤，下車後他就跑到裡面找人
    ；伊當時在店外，有將鐵棍舉在肩上，但未作勢要打人等語，質諸證人甲○○稱
    ：乙○○隨同丁○○下樓後，伊見到另一年輕人 (即丙○○）高舉鐵棒對著乙○○；乙○○下樓後，伊跟著下樓後，看到丙○○很生氣，丙○○作勢要打，但沒
    有打；當時伊被拉開，沒聽到說什麼話等語，及告訴人亦指稱是被告丁○○上樓
    強令伊隨同下樓之情，則被告丁○○強迫告訴人之目的亦僅在使告訴人下樓，與
    被告丙○○先前要找人理論之認知，尚無相左之處，是核難認被告丙○○就被告
    丁○○單獨所為之前揭強制犯行事先即知悉而有犯意連絡。再告訴人固指稱被告
    丙○○曾持鐵棒喝令其上機車云云，非但被告丙○○否認，即證人甲○○之證詞
    ，亦不足認被告丙○○有此犯行，尚難僅憑丙○○於盛怒之餘，作勢要打人，即
    認其有恐嚇之情。此外，復查無其他積極證據足證被告丙○○有此部分之共犯行
    為，應認不能證明此部分犯罪。而公訴人以此部分與有罪部分之未經許可持有魚
    槍罪有裁判上一罪關係，爰不另為無罪之諭知。
據上論斷，應依刑事訴訟法第二百九十九條第一項前段、第三百條，槍砲彈藥刀械管
制條例第九條第三項，刑法第十一條前段、第二十八條、第三百零四條第一項、第五
十五條、第四十一條、第七十四條第二款、第三十八條第一項第一款，罰金罰鍰提高
標準條例第一條前段、第二條，判決如主文。
中      華      民      國    八十八    年      一      月    二十八    日
      臺灣高雄地方法院刑事第三庭
                                      法  官 謝  肅  珍
右正本證明與原本無異。
如不服本判決，應於判決送達後十日內，向本院提出上訴狀。
                                      書記官 蔡  善  賢
中      華     民      國    八十八     年      一      月    二十八    日
附錄法條：
刑法第三百零四條：
  以強暴、脅迫使人行無義務之事或妨害人行使權利者，處三年以下有期徒刑、拘役
  或三百元以下罰金。
  前項之未遂犯罰之。


司法院資訊處製作；財團法人民間司法改革基金會備份。
